# 请教陈版主闲置资产事项

提问人：xiongmao12 时间：2018-04-19 14:53:57
请教陈版几个关于闲置资产处理的问题： 1 、企业会计准则对企业的闲置资产有没有一个明确的界定，比如说闲置多久算闲置，有没有一个统一的标准，还是每个公司可以根据实际情况自行确定？如果有些企业通用设备比较多，随时可能替换，那替换下来后如果并不是立刻就会算闲置吧？
2 、准则说，闲置资产的折旧应该计入管理费用，但是有些特殊情况，感觉是否计入成本更合理？例如，企业有A、B两套生产设备，A设备产能 1 万吨，B设备产能 2 万吨，目前市场需求有1.5万吨，这样的话企业肯定会开B设备，而不会两个设备同时开（尽管这样其实也可以）。那是否这样A设备就得算成是闲置，折旧计入管理费用呢？换个说法，如果企业两个设备同时开，也产1.5万吨，那是不是两个设备的折旧就都计入成本了，两种生产方式本质上没有区别，但是却导致了不同的会计处理，是否合适呢？ 3 、再举一个例子，如果一个企业有A设备，产能是 1 万吨，市场需求是 5000 吨，那企业生产一个月停产一个月，每月 1 号到 30 号生产，那是不是停产的时候折旧就得计入管理费用？只有生产的月份计入制造费用？如果换一种方法每月 15 号到下月 15 号生产，同样也是生产一个月停产一个月，那是不是折旧就可以全部计入成本了？其实两种生产方式也没有本质的区别，却导致了不同的会计处理，是否合适呢？ 我个人理解， 2 、 3 两种情况下，其实折旧计入成本是更能够反映企业真实的经济业务实质的，不知道陈版主怎么看呢？

回答人：chenyiwei
1 、每个公司可以根据实际情况自行确定。 2 、 3 、因为A本月未开工，所以A的本月折旧全部计入管理费用。如果两台设备均部分开工但产能利用率都不足，可以参考《瑞华研究 2010 ～ 2016 汇编》之“问题1-5-2（生产不饱和期固定费用分摊的问题）”所述原则处理。

提问人：xiongmao12 时间：2018-04-20 10:24:03
感谢陈版主指点，但是我的困惑是，如果同样是开工一个月停工一个月，如果每月 1 到 30 号开工、次月全部停工（与会计核算期间相同），就变成了一个月计入管理费用一个月计入制造费用，如果每月 15 号到次月 15 号开工（等于每个会计核算期间都开工率都是50%）就 全部计入了制造费用。对企业来说，两种生产方式没有任何区别，而却会因财务核算导致不同的核算结果，是否合理呢？
另外，我看了生产不饱和期固定费用分摊的问题，原则上也是计入了成本或制造费用。我理解，两台设备只开一个跟一台设备不饱和生产实质上也没有区别，这样的话，如果仅仅因为设备台数的不同，就导致了不同的成本核算结果，是否合理呢？

回答人：chenyiwei
较合理的做法还是固定制造费用按预定分摊率，将开工不足的影响直接调整到管理费用或者营业成本。否则你说的这个问题很难解决。